Inventaris van het archief van het Koninklijk Conservatorium voor Muziek, (1945) 1956-1958 (1973); Opleiding voor de Danskunst van het Koninklijk Conservatorium voor Muziek, 1956-1958 (1971)
Nationaal Archief, Den Haag
Koninklijk Conservatorium voor Muziek te 's-Gravenhage
Koninklijk Conservatorium 's-Gravenhage vanaf 1956
1945-1973
merendeel 1956-1958
3460
9.30 meter; 264 inventarisnummers.
Normale geschreven, getypte en gedrukte documenten, geen bijzondere handschriften.
Nationaal Archief, Den Haag
Koninklijk Conservatorium voor Muziek / Opleiding voor de Danskunst van het Koninklijk Conservatorium voor Muziek
Het archief bevat voornamelijk stukken betreffende examens, dossiers en rapporten van leerlingen. Verder o.a. stukken betreffende de organisatie en ontwikkeling van het Conservatorium.
Archiefvorming
Geschiedenis van de archiefvormer
Voor een geschiedenis van het Koninklijk conservatorium leest men de inleiding op de inventaris van het archiefgedeelte voor 1956.
Geschiedenis van het archiefbeheer
Archieven van de leden van de Commissie van Toezicht
Deze archieven, vaak zeer onvolledig, zijn bij het beëindigen van de werkzaamheden als lid van de commissie van toezicht overgedragen aan het Conservatorium. Daar waren ze opgenomen in het archief van het Conservatorium, waar ze echter niet in thuis horen zodat ze nu toch weer apart beschreven zijn. De stukken die hier beschreven zijn, zijn echter voor het verkrijgen van een idee over de werking van het Conservatorium zeer interessant.
De verwerving van het archief
De rechtstitel is (nog) onbekend
Het archief is krachtens bepalingen van de Archiefwet overgebracht.
Inhoud en structuur van het archief
3.12
Ordening van het archief
In dit archief zijn de nummers die achter de beschrijving vermeld staan de codenummers die aan de verschillende dossiers zijn gegeven door de administratie. Deze codenummering is gevolgd bij het geven van een volgorde aan de dossiers in deze plaatsingslijst. De hoofdindeling van de code zoals in deze plaatsingslijst is aangetroffen gaat grotendeels terug op de code VNG. Voor een opsomming van de hoofdrubrieken die hier gebruikt zijn zie plaatsingslijst.
De in deze lijst opgenomen stukken zijn alle bescheiden over deze periode. Deze zijn overgedragen in 1979, 1982 en 1984.
Hoofdrubrieken in de codering van de dossiers van het Koninklijk Conservatorium (gebaseerd op de code VNG)
.02 Organisatie van het onderwijs; grotendeels gelijk aan de rubriek onder het hulpgetal .02 van de rubriek - 1.851 (onderwijs)
.03 Inschakeling van ouders en leerlingen; gebaseerd op de rubriek onder het hulpgetal .02.9 van de rubriek - 1.851 (onderwijs)
.05 Ordemaatregelen, beloningen en straffen; internationale contacten; grotendeels gelijk aan de rubriek onder het hulpgetal .05 van de rubriek - 1.851 (onderwijs)
.06 Begeleiding leerlingen; grotendeels gelijk aan de rubriek onder het hulpgetal .09 van de hoofdrubriek - 1.851 (onderwijs)
.07 Instelling, ontwikkeling; grotendeels gelijk aan de betreffende rubrieken onder .07 (algemeen hulpgetal voor openbaar bestuur, administratie, "het organisme")
.08 Personeel; grotendeels gelijk aan de betreffende rubrieken onder .08 (algemeen hulpgetal voor personeel)
.54. 18 Bevordering muziek; afgeleid van de rubriek - 1.854.18 (toonkunst)
Aanwijzingen voor de gebruiker
Openbaarheidsbeperkingen
Deels openbaar, deels beperkt openbaar (B).
Materiële beperkingen
Aanvraaginstructie
Openbare archiefstukken kunnen online worden aangevraagd en gereserveerd. U kunt dit ook via de terminals in de studiezaal van het Nationaal Archief doen. Om te kunnen reserveren dient u de volgende stappen te volgen:
Creëer een account of log in.
Selecteer in de archiefinventaris een archiefstuk.
Klik op ‘Reserveer’ en kies een tijdstip van inzage.
Verwant materiaal
Beschikbaarheid van kopieën
Beschrijving van de series en archiefbestanddelen
- Koninklijk Conservatorium voor Muziek, (1945) 1956-1958 (1973), A.
  Voor de opleiding voor de danskunst, zie hierna p. 14. Aan te vragen als: Conservatorium 1956-1958, inv.nr .... Zie ook hierachter gevoegde bescheiden van leden van de Commissie van Toezicht van het Koninklijk Conservatorium.
  - Algemeen, I.
    - Fichedoorschrijfsysteemregisters op het archief van het Koninklijk Conservatorium, 1956-1961, 1964-1969.; 1-3; 7 delen
      - 1956-1958, 1; 3 delen
      - 1959-1961, 2; 2 delen
      - 1964-1969, 3; 2 delen
    - Lijsten van beschikkingen voor het personeel van het ministerie van Onderwijs, Kunsten en Wetenschappen, 1956-1962.; 4; 1 pak
    - Kaarten houdende de verdeling van de leerlingen over de leraren, 1956-1958.; 5; 3 pakken
    - Jaarverslagen van de directeur, 1959-1966.; 6
    - Financiële jaarverslagen, 1966-1969.; 7
    - Verslagen van de Commissie van Toezicht, toegezonden aan het Conservatorium, 1954-1958.; 8
    - Prospecti, 1968, 1971.; 9
    - Correspondentie van de directeur, 1956.; 10
    - Kasboeken van de administrateur, april 1956 - augustus 1957.; 11; 1 doos
    - Specificatieboeken, februari 1956 - augustus 1957.; 12; 1 doos
    - Financiële stukken., 13-14
      - 1956, 13; 1 doos
      - 1957, 14; 1 doos
    - Reglement, 1957 en huishoudelijk reglement, 1960.; 15
    - Mededelingen, 1956-1958, 1970-1973.; 16
    - Loonbelastingstaten, 1956.; 17
    - Aan- en afwezigheid van leraren, 1959-1962.; 18
    - Programma's van uitvoeringen, 1956-1958.; 19
    - Staten van de inhoudingen op her salaris ingevolge de Arbeidsovereenkomstwet art. 14, 1956.; 20
    - Lijst van de adressen van leraren van het Conservatorium, (1957).; 21
  - Bijzonder, II.
    - Organisatie van het onderwijs, .02.
      - Programma en rooster voor de lessen van de voorbereidende klasse, 1956.; 22
        Rubriek: .02. 11
      - Afschrijvingen van leerlingen, 1958, 1959.; 23
        Rubriek: .02. 13
        Alfabetisch gerangschikt.
      - Leerlingendossiers, 1960-1970.; 232-252; 21 banden
        Rubriek: .02. 15
        - A - Bek, 232
        - Bel - Bot, 233
        - Bou - Bij, 234
        - C - Do, 235
        - Dr - Es, 236
        - Et - Gou, 237
        - Gov - Hi, 238
        - Ho - Je, 239
        - Ji - Kl, 240
        - Kn - Kw, 241
        - L, 242
        - M - Moo, 243
        - Mor - Os, 244
        - Ot - P, 245
        - Q - R, 246
        - S - Sl, 247
        - Sm - Sz, 248
        - T - Veg, 249
        - Vel - Vor, 250
        - Vos - We, 251
        - Wi - Z, 252
      - Oproepen voor leraren voor her bijwonen van toelatingsexamens, 1956-1959.; 24; 1 pak
        Rubriek: .02. 16
      - Toelatingsexamens, algemeen, 1956-1958.; 25
      - Toelating van leerlingen, 1956-1958.; 26
      - Inschrijfformulieren, 1956, 1957.; 27; 1 pak
      - Inschrijving van leerlingen, 1958.; 28
      - Lijst van de verzuimde lessen door leerlingen van de hoofdklas, 1963.; 178A
      - Afgewezen en teruggetrokken leerlingen, 1958.; 29
        Ook van de Opleiding voor de Danskunst. Zie ook inv.nr. 137.
      - Afgeschreven leerlingen, 1958.; 30
      - Afgeschreven en teruggetrokken leerlingen uit de voorbereidende klasse, 1956-1959.; 31
      - Afgeschreven leerlingen uit de pedagogische klasse, 1956-1959.; 32
      - Schoolgeldvrijstelling en -vermindering, 1956-1958.; 33
        Rubriek: .02.2
      - Schoolgeldvrijstelling voor militairen, 1956-1958.; 34
      - Vermaningen tot betaling van achterstallig schoolgeld, 1956-1958.; 35
      - Gerechterlijke vervolging i.v.m. niet betalen van schoolgeld, 1956-1958.; 36
      - Vrijstelling van de orkestklasse, 1956, 1957.; 37
      - Vrijstelling van de koorklasse, 1956-1958.; 38
        Rubriek: .02.3
      - Lezingen en voordrachten, 1956-1958.; 39
        Rubriek: .02.4
      - Lesstof voorbereidende klasse, 1956-1958.; 40
      - Lesstof algemeen, 1956, 1957.; 41
      - Inrichting van her onderwijs, 1956-1958.; 42
      - Roosterwijzigingen, 1956.; 43
        Rubriek: .02.42
      - Vrijstelling van de lessen, algemeen, 1958.; 44
        Rubriek: .02.45
      - Lezingen, voordrachten en uitvoeringen door het Conservatorium, 1956-1958.; 45
        Rubriek: .02.455.5
      - Einduitvoeringen, 1956-1958.; 46
      - Indeling van de klassen, 1956-1957.; 47
        Rubriek: .02.5
      - Rapporten algemeen, 1956-1958.; 49
        Rubriek: .02.6
      - Rapporten, a.
        - Zomer 1952 - zomer 1957, alleen letters A-L., 152
          Rubriek: .02.61
        - Kerst 1957, niet afgehaalde rapporten voorbereidende klas., 50
        - Kerst 1957, opleiding C I., 52
        - Zomer 1958, voorbereidende klas., 51
        - Zomer 1958, niet afgehaalde rapporten., 153
        - Zomer 1958, algemene rapporten., 154
        - Kerst 1958, rapporten pedagogische klas., 155
        - Kerst 1958, rapporten voorbereidende klas., 156
        - Kerst 1958, rapporten opleiding C I., 157
        - Kerst 1958, niet afgehaalde rapporten muziekvakopleiding., 158
        - Kerst 1958, niet afgehaalde rapporten pedagogische klas., 159
        - Kerst 1958, niet afgehaalde rapporten voorbereidende klas., 160
        - Zomer 1959., 161
        - Kerst 1959., 162
        - Zomer 1960., 165
        - Kerst 1960., 166
        - Zomer 1961, algemene rapporten., 169
        - Zomer 1961, opleiding C I (alleen A-G)., 53
        - Kerst 1961, rapporten i.v.m. beursaanvragen., 168
        - Kerst 1961, rapporten pedagogische klas, 170
        - Kerst 1961 rapporten opleiding C O., 171
        - Kerst 1961 rapporten opleiding C I., 54
        - Kerst 1961 rapporten voorbereidende klas., 172
        - Zomer 1962., 173
        - Kerst 1962., 174
        - Zomer 1963., 175
        - Kerst 1963., 176
        - Zomer 1963, rapporten voorbereidende klas., 177
        - Zomer 1963, rapporten., 179
        - Zomer 1963, rapporten van afgeschreven leerlingen., 180
        - Zomer 1963, rapporten operaklas., 181
        - Zomer 1963, rapporten van de familie Kemp., 182
        - Zomer 1963, rapporten pedagogische klas., 183
        - Zomer 1963, rapporten i.v.m. beursaanvragen., 184
        - Kerst 1963, rapporten voorbereidende klas, afschriften., 188
        - Kerst 1963, rapporten pedagogische klas, net en afschriften., 189, 186
          - bestanddeel 1, 189
          - bestanddeel 2, 186
        - Zomer 1966., 190
        - Kerst 1966., 191
        - Zomer 1967., 194
        - Kerst 1967., 195
        - Zomer 1968., 196
        - Kerst 1968, rapporten hoofdklas en voorbereidende klas., 197
        - Kerst 1968, rapporten pedagogische klas en balletklas., 198
        - Lijst met nog ontbrekende cijfers van rapporten voor leerlingen van de hoofdklas, 1963.; 178C
        - Rapportenoverzichten per leraar., 55-57
          - Zomer 1956., 55
          - Kerst 1956., 56
          - Zomer 1957., 57
      - Examens, b.
        - Examenuitslagen practische vakken, 1945-1960.; 199-214; 16 delen
          - 1945, 199
          - 1946, 200
          - 1947, 201
          - 1948, 202
          - 1949, 203
          - 1950, 204
          - 1951, 205
          - 1952, 206
          - 1953, 207
          - 1954, 208
          - 1955, 209
          - 1956, 210
          - 1957, 211
          - 1958, 212
          - 1959, 213
          - 1960, 214
        - Examenuitslagen theoretische vakken, 1947-1960.; 215-228; 14 delen
          - 1947, 215
          - 1948, 216
          - 1949, 217
          - 1950, 218
          - 1951, 219
          - 1952, 220
          - 1953, 221
          - 1954, 222
          - 1955, 223
          - 1956, 224
          - 1957, 225
          - 1958, 226
          - 1959, 227
          - 1960, 228
        - Eindexamens, algemeen., 1957, 1958.; 58
          Rubriek: .02.63
        - Algemene eisen voor de practische bijvakken bij het eindexamen, 1961-1963.; 229-231; 3 delen
          - 1961, 229
          - 1962, 230
          - 1963, 231
        - Eindexamenroosters, 1956-1961.; 59, 48
          - 1956-1958, 59
          - 1959-1961, 48
        - Lesstof schoolmuziek, 1956-1958.; 60
          Rubriek: .02.9
    - Ordemaatregelen, beloningen en straffen; internationale contacten, .05.
      - Orde- en tuchtmaatregelen, 1956.; 61
        Rubriek: .05
      - Prijzen, algemeen, 1956-1958.; 62
        Rubriek: .05.1
      - Dr. Marten Steensmafonds, 1957, 1958.; 63
      - Contacten met het Amsterdams Conservatorium, 1956-1958.; 64
      - Internationale contacten, algemeen, 1955-1957.; 65
        Voor internationale contacten zie ook inv.nrs. 119, 120.
        Rubriek: .05.2
      - Internationale contacten; uitwisseling met het Vlaams Muziek Conservatorium, 1976-1958.; 66
        Rubriek: .05.5
      - Internationale contacten; Frankrijk, 1956-1958.; 67
    - Begeleiding van leerlingen, .06.
      - Sociale en medische problemen, 1956-1958.; 68
        Rubriek: .06.2
      - Voorzieningen i.v.m. sociale problemen, 1956-1958.; 69
        Rubriek: .06.22
      - Arbeidsbemiddeling, 1956-1958.; 70
        Rubriek: .06.224
      - Gezondheid van de leerlingen, 1956-1958.; 71
        Rubriek: .06.23
      - Geestelijke ontspanning, 1956, 1957.; 72
        Rubriek: .06.4
      - Lichamelijke ontspanning, 1957, 1958.; 73
        Rubriek: .06.5
      - Leerlingenvereniging, 1957, 1958.; 74
        Rubriek: .06.7
    - Instelling, ontwikkeling van het Conservatorium, .07.
      - Organisatie van de instelling, 1956-1958.; 75
        Rubriek:. 07
      - Organisatie, groei, ontwikkeling, 1955-1957.; 76
        Rubriek:. 07.1
      - Instelling en opheffing van een muziekschool, 1956-1958.; 77
        Rubriek: .07.11
      - Organisatie en groei van het Conservatorium, 1956-1958.; 78
        Rubriek: .07.12
      - Reorganisatie van het Conservatorium, 1956-1958.; 79
        Rubriek: .07.125
      - Schenkingen, 1956-1958.; 80
        Rubriek: .07.351.14
      - Rekeningen van de fondsen, 1956-1958.; 81
        Rubriek: .07.352.1
      - Begrotingen, 1956-1958.; 82
      - Aanschaf van schoonmaakartikelen, 1956-1958.; 83
      - Controle op het financieel beheer, 1956-1958.; 84
        Rubriek: .07.352.65
      - Verbruik van gas, licht en water, 1956-1958.; 85
        Rubriek: .07.353.
      - Benodigdheden en hulpmiddelen, 1956-1858.; 86
        Rubriek: .07.353.2
      - Aanschaffingen van kantoorbenodigheden, 1956-1958.; 87
        Rubriek: .07.353.21
      - Aanschaffingen voor postverzending, 1956-1958.; 88
        Rubriek: .07.353.24
      - Aanschaffingen voor het onderwijs, 1956-1958.; 89; 1 pak
        Rubriek: .07.353.5
      - Aanschaffingen voor muziekinstrumenten, 1956-1958.; 90
      - Beheershandelingen met overcomplete goederen, 1956-1958.; 91
        Rubriek: .07.353.8
      - Aanschaffingen voor het gebouw en het terrein, 1956-1958.; 92
        Rubriek: .07.354
      - Mededelingen, 1957, 1958.; 93
        Rubriek: .07.77
      - Mededelingen en uitnodigingen, 1956-1958.; 94
        Rubriek: .07.8
    - Personeel, .08.
      - Lichamelijke eisen en geneeskundig onderzoek, 1955, 1956.; 95
        Rubriek: .08.221
      - Sollicitaties en benoemingen van leraren, 1956-1958.; 96
        Rubriek: .08.23
      - Uitoefening van nevenfuncties, 1956-1958 en reglement voor de kantine, z.d.; 97
        Rubriek: .08.258
      - Verhindering door ziekte, 1956-1958.; 98
        Rubriek: .08.351
      - Verhindering door verlof, 1954-1958.; 99
        Rubriek: .08.352
      - Arbeidstijden niet-onderwijzend personeel, 1956-1958.; 100
        Rubriek: .08.353
      - Arbeidstijden onderwijzend personeel, 1956-1958.; 101
      - Docentenroosters, 1959-1970.; 253-261
        De jaren 1961 en 1962 ontbreken.
        - 1959-1960, 253
        - 1963, 254
        - 1964, 255
        - 1965, 256
        - 1966, 257
        - 1967, 258
        - 1968, 259
        - 1969, 260
        - 1970, 261
      - Vakanties, 1956-1958.; 102
        Rubriek: .08.354
      - Personeelsformatie, 1956, 1957.; 103
        Rubriek: .08.47
      - Lesurenkaarten docenten, 1960-1970.; 148
        Rubriek: .08.7
      - Salarissen/bezoldiging, 1956-1958.; 104
        Rubriek: .08.741
      - Inhouding op de bezoldiging ten behoeve van derden, 1954-1957.; 105
        Rubriek: .08.741.8
      - Voorschriften GAK en overheid over bezoldiging personeel, 1956-1962.; 106
      - Reis- en verblijfkosten, 1956-1958.; 107
        Rubriek: .08.742.2
      - Kindertoelage, 1956-1958.; 108
        Rubriek: .08.742.3
      - Tijdelijke toelagen, 1956-1958.; 109
        Rubriek: .08.742.4
      - Kosten van ziekte en verzorging, 1956-1958.; 110
        Rubriek: .08.742.5
      - Vakantietoelagen, 1956.; 111
        Rubriek: .08.742.8
      - Toelagen buiten her salaris, 1956-1958.; 112
        Rubriek: .08.742.9
      - Pensioenfonds, 1956-1959.; 113
        Rubriek: .08.743.1
      - Uitkering bij overlijden, 1956; 114
        Rubriek: .08.75
      - Doorlichting gezondheid, 1956-1958.; 115
        Rubriek: .08.82
      - Huisvesting, 1956-1958.; 116
        Rubriek: .08.833
      - Bevorderen van de vakbekwaamheid, 1956.; 117
        Rubriek: .08.85
    - Bevordering van de muziek, .54.18.
      - Contacten met niet-rijksinstellingen, 1956-1958.; 118
        Rubriek: .54.182
      - Internationale contacten, 1957, 1958.; 119
        Rubriek: .54.184
        Zie ook inv.nrs. 65-67.
      - Contacten met België, 1956-1958.; 120
      - Muziekcomposities, 1956-1958.; 121
        Rubriek: .54.185.16
      - Bladmuziek, 1955-1958.; 122
        Rubriek: .54.185.24
      - Instrumentale muziek, 1958.; 123
        Rubriek: .54.185.25
      - Inlichtingen over instrumenten, 1956-1958.; 124
        Rubriek: .54.185.6
      - Bruikleen van instrumenten, 1956-1958.; 125
      - Prijsvragen concoursen buitenland, 1956-1958.; 126
        Rubriek: .54.186.2
      - Voorlichting, algemeen, 1956, 1957.; 127
        Rubriek: .54.186.4
      - Financiële steun bij studie, 1956, 1957.; 128
        Rubriek: .54.186.6
- Opleiding voor de Danskunst van het Koninklijk Conservatorium, 1956-1958 (1971), B.
  Aan te vragen als: Conservatorium 1956-1958, inv.nr .... Voor verdere gegevens zie p. 2.
  - Algemeen, I.
    - Overzicht van de lessen en de ontwikkeling van de balletopleiding, september 1960.; 129
    - Rapport over de toekomst van de balletopleiding, 1971.; 130
  - Bijzonder, II.
    - Organisatie van het onderwijs, .02.
      - Verzuim van de leerlingen, 1958.; 131
        Rubriek: .02
      - Toelating van leerlingen, 1956-1958.; 132
        Rubriek: .02.16
      - Psychologische keuring voor de toelating, 1957.; 133
      - Medische keuring voor de toelating, 1958.; 134
      - Inschrijfformulieren, 1956-1958.; 135
        Alfabetisch.
      - Betaling van her lesgeld, 1956, 1958.; 136
      - Leerlingen die zich teruggetrokken hebben of zijn afgewezen, 1956-1958.; 137
        Zie ook inv.nr. 29.
      - Leerlingendossiers, 1956-1970.; 149-151
        Rubriek: .02.17
        - A-G, 149
        - H-O, 150
        - P-Z, 151
      - Schoolvakanties, 1956-1958.; 138
      - Inlichtingen over de dansopleiding, 1957.; 139
      - Inrichting van het onderwijs, 1957, 1958.; 140
      - Organisatie van een ouderavond, 1958.; 141
      - Lesroosters, 1956-1958.; 142
      - Rapportvergadering, z.d.; 178B
      - Rapporten., 143-144, 167, 163, 185, 187, 192, 193
        Zie ook inv.nr. 198 bij gewone rapporten.
        - 1956-1958, 143
        - Zomer 1961, 144, 167
          - niet gespecificeerd, 144
          - niet gespecificeerd, 167
        - Zomer 1962, 163
        - Kerst 1962, 164
        - Zomer 1963, 185
        - Kerst 1963, 187
        - Zomer 1966, 192
        - Kerst 1966, 193
      - Beoordelingen van mw. Adams, 1956-1961.; 145
    - Inschakeling van ouders en leerlingen, .03.
      - Oudercommissie, 1956-1958.; 146
        Rubriek: .03.33
    - Personeel, .08.
      - Sollicitaties en benoemingen van het onderwijzend personeel, 1956-1957.; 147